臺灣臺北地方法院刑事裁定　
111年度撤緩字第202號
聲  請  人  臺灣臺北地方檢察署檢察官
受  刑  人  高嘉宏


上列聲請人因受刑人妨害秩序等案件，聲請撤銷緩刑之宣告（11
1年度執聲字第1786號），本院裁定如下：
    主  文
高嘉宏之緩刑宣告撤銷。
    理  由
一、聲請意旨略以：受刑人高嘉宏因妨害秩序等案件，經臺灣基
    隆地方法院以110年度訴字第246號判決處有期徒刑6月、拘
    役20日，緩刑2年，緩刑期內付保護管束，並應向檢察官指
    定之公益團體、政府機關履行義務勞務40小時。惟受刑人經
    合法傳喚並囑託送達其到署執行保護管束及義務勞務，迄今
    未依規定報到，已違反刑法第74條第2項第5款及保安處分執
    行法第74條之2第2、4款規定應遵守之事項情節重大，爰依
    刑事訴訟法第476條、刑法第75條之1第1項第4款、保安處分
    執行法第74條之3第1項規定，聲請撤銷緩刑宣告等語。
二、按受緩刑之宣告而違反刑法第74條第2項第1款至第8款所定
    負擔情節重大，足認原宣告之緩刑難收其預期效果，而有執
    行刑罰之必要者，得撤銷其宣告，刑法第75條之1第1項第4
    款定有明文。其立法說明略以：修正條文第74條第2項增列
    法院於緩刑期間內，得命犯罪行為人於緩刑期內應遵守之事
    項（例如向被害人支付相當數額、向公庫支付一定之金額、
    接受精神、心理輔導、提供義務勞務或其他為預防再犯之事
    項），明定違反該條所定事項情節重大者，得撤銷其緩刑宣
    告，以期週延；所謂「情節重大」係指受判決人顯有履行負
    擔之可能，而隱匿或處分其財產、故意不履行、無正當事由
    拒絕履行或顯有逃匿之虞等情事而言。又按受保護管束人在
    保護管束期間內，應遵守左列事項：一、保持善良品行，不
    得與素行不良之人往還。二、服從檢察官及執行保護管束者
    之命令。三、不得對被害人、告訴人或告發人尋釁。四、對
    於身體健康、生活情況及工作環境等，每月至少向執行保護
    管束者報告一次。五、非經執行保護管束者許可，不得離開
    受保護管束地；離開在10日以上時，應經檢察官核准，保安
    處分執行法第74條之2定有明文；而違反前開第74條之2各款
    情形之一，情節重大者，檢察官得聲請撤銷保護管束或緩刑
    之宣告，保安處分執行法第74條之3第1項亦有明文。
三、經查：
　㈠受刑人高嘉宏因妨害秩序等案件，經臺灣基隆地方法院以110
    年度訴字第246號判決分處有期徒刑6月、拘役20日，緩刑2
    年，緩刑期間付保護管束，並應於緩刑期內向指定之政府機
    關、政府機構、行政法人、社區或其他符合公益目的之機構
    或團體提供40小時之義務勞務，並應依上開判決附件二至四
    內容為給付，且上開判決於民國111年5月18日確定在案，有
    上開判決書及臺灣高等法院被告前案紀錄表在卷可稽。上開
    判決既因合法送達受刑人，受刑人未於法定期間內上訴而確
    定，受刑人自明瞭上開判決之主文，當知悉上開判決於確定
    後，檢察署會通知受刑人前來執行上開判決主文內容。
　㈡然上開判決確定後，臺灣基隆地方檢察署(下稱基隆地檢署)
    囑託臺灣臺北地方檢察署(下稱臺北地檢署)代執行受刑人之
    保護管束及義務勞務40小時，經臺北地檢署送達執行傳票，
    復囑託臺北市政府警察局文山第二分局(下稱文山第二分局)
    送達執行保護管束命令，命受刑人應於111年10月4日上午9
    時50分向執行科檢察官報到，然受刑人並未報到執行，再經
    基隆地檢署書記官於111年11月2日撥打受刑人之行動電話號
    碼3次均未接等情，此有基隆地檢署111年7月28日、同年月2
    9日函、臺北地檢署111年9月7日、同年10月6日函、送達證
    書、文山第二分局111年9月16日函、臺北地檢署檢察官執行
    保護管束命令、基隆地檢署辦案公務電話紀錄表附卷足稽，
    另無受刑人遷移戶籍或在監在押紀錄，亦有個人戶籍資料、
    在監在押紀錄表在卷可參，堪認受刑人於保護管束期間，確
    未服從檢察官執行保護管束者之命令。又受刑人嗣於111年1
    1月21日因另案遭通緝，此有臺灣高等法院被告前案紀錄表
    、通緝紀錄表存卷足參，而受刑人經本院傳喚於111年12月2
    1日到庭接受本案調查，受刑人亦未出庭，此有本院送達證
    書、訊問筆錄附卷可佐。由此堪認，受刑人顯無服從檢察官
    執行保護管束命令及履行前開緩刑所定義務勞務負擔之意，
    益徵其並未因受緩刑之寬典而心生警惕且知所悔悟，違反檢
    察官執行保護管束命令及緩刑所定負擔之情節重大，並已動
    搖原判決認受刑人經此刑之教訓，即當知所警惕之緩刑宣告
    基礎，堪認前開宣告之緩刑顯已難收其預期效果，而有執行
    刑罰之必要。
　㈢是以，聲請人上開聲請，核與保安處分執行法第74條之2第2
    款、第74條之3第1項、刑法第75條之1第1項第4款之規定並
    無不合，應予准許。至於聲請人雖另以受刑人違反保安處分
    執行法第74條之2第4款規定應遵守之事項情節重大為由，聲
    請撤銷緩刑宣告，然受刑人既未依執行保護管束命令報到執
    行，且卷內亦無證據足佐聲請人已命受刑人向何執行保護管
    束者報告，尚難認受刑人違反該規定且情節重大，附此說明
    。
四、依刑事訴訟法第476條，刑法第75條之1第1項第4款，保安處
　　分執行法第74條之3第1項，裁定如主文。
中　　華　　民　　國　　111 　年　　12　　月　　22　　日
　　　　　　　　　刑事第七庭  法　官　蘇宏杰
以上正本證明與原本無異。
如不服本裁定，應於裁定送達後5日內向本院提出抗告狀。
                              書記官  徐鶯尹 
中　　華　　民　　國　　111 　年　　12　　月　　22　　日